【裁判字號】    96,交聲,1447
【裁判日期】    970311
【裁判案由】    違反道路交通管理處罰條例聲明異議
【裁判全文】
臺灣臺北地方法院交通事件裁定        96年度交聲字第1447號
原處分機關  臺北市交通事件裁決所
異  議  人
即受處分人  乙○○
                      樓
上列異議人即受處分人因違反道路交通管理處罰條例案件，對於
臺北市交通事件裁決所96年11月9日所為之處分（原處分案號：
北市裁二字第裁22-A00000000號），聲明異議，本院裁定如下：
    主    文
異議駁回。
    理    由
一、按「紅實線（下稱紅線）設於路側，用以禁止臨時停車。」
    ，道路交通標誌標線號誌設置規則第149條第1項第1款第5目
    定有明文；又「汽車停車時，應依下列規定：一、禁止臨時
    停車處所不得停車。」；「汽車駕駛人停車時，有下列情形
    之一者，處新臺幣（下同）六百元以上一千二百元以下罰鍰
    ：一、在禁止臨時停車處所停車者。」，道路交通安全規則
    第112條第1項第1款及道路交通管理處罰條例第56條第1項第
    1款亦分別定有明文。
二、本件異議人即受處分人乙○○所有之車牌號碼3D-0159號自
    用小客車，於民國96年8月24日10時26分，在臺北市○○○
    路○段105巷25號前紅線路段停車，經臺北市政府警察局中正
    第一分局員警直屬第二分隊員警甲○○逕行掣單舉發「在劃
    有紅線路段停車」；嗣受處分人於舉發通知單上所載應到案
    日期前提出申訴，原處分機關函請舉發單位調查結果，仍認
    受處分人有上開違規行為，乃依道路交通管理處罰條例第56
    條第1項第1款及違反道路交通管理事件統一裁罰基準及處理
    細則所訂之違反道路交通管理事件統一裁罰基準表之規定，
    於96年11月9日以北市裁二字第裁22-A00000000號裁決書裁
    處受處分人900元罰鍰。
三、本件受處分人聲明異議意旨略以：現場標示不清，同路段靠
    近路口20公尺以內並未劃紅線，距離路口20公尺處反而劃上
    紅線，明顯讓人誤以為該段紅線僅為工地圍籬底座，且該巷
    道得單邊停車云云。
四、經查，受處分人雖堅決主張未有前開違規行為。惟依臺北市
    交通管制工程處96年9月10日北市交工規字第09633400100號
    函覆舉發機關：「本市○○○路○段105巷25號前之禁停紅線
    ，確實為合法劃設無誤，...。」，有臺北市政府警察局中
    正第一分局96年10月19日北市警中正一分交字第0963146140
    0號函在卷可憑，足證該路段確曾依法設置紅線；且經舉發
    員警甲○○到庭具結作證，本院問：「為何整路段，有部分
    路段沒有噴完線？」，其證稱：「整條是有紅線的，轉角處
    有在施工，可能施工處所劃紅線，有些剝落掉，作上圍籬後
    有部分不見。」，又問：「照片是否為25號？」，其證稱：
    「是的，那大樓是新建的，我們採證時寫25號旁，某個部分
    是可以停的，但幾乎都是不能停的。」。復觀卷內舉發照片
    及異議人所提出之照片，有證人所述工程進行中且設置施工
    圍籬，雖設置之紅線部分遭施工圍籬遮掩，或因施工有部分
    剝落，然該處確實劃有紅線無誤，且並無難以辨識之虞。綜
    上可知，該路段確實劃有依法設置禁止臨時停車之紅實線，
    本件事證明確，受處分人所辯，委無可採，違規事實已明。
五、是本件受處分人有在上揭時地於劃有紅線路段停車之違規行
    為，原處分機關依道路交通管理處罰條例第56條第1項第1款
    及違反道路交通管理事件統一裁罰基準及處理細則所訂之違
    反道路交通管理事件統一裁罰基準表之規定，裁處受處分人
    900元罰鍰，經核並無任何違誤，本件受處分人之異議為無
    理由，應予駁回。
據上論斷，應依道路交通案件處理辦法第19條，裁定如主文。
中    華    民    國    97    年    3    月    11    日
                  交通法庭 法  官  張文俊
以上正本證明與原本無異。
如不服本裁定，應於裁定送達後5日內，向本院提出抗告狀。
                           書記官  陳鳳瀴
中    華    民    國    97    年    3    月    11    日


司法院資訊處製作；財團法人民間司法改革基金會備份。
